臺灣臺南地方法院民事裁定
110年度亡字第54號
聲  請  人  毛鴻全
上列聲請人因聲請宣告毛財寶死亡事件，本院裁定如下：
    主  文
一、准對失蹤人毛財寶（男，民國00年0月00日生，身分證統一
    編號：Z000000000號，失蹤前最後住所：臺南市○○區○○里○○
    000號）為宣告死亡之公示催告。
二、該失蹤人應於本公示催告揭示於本院公告處之翌日起7個月
    內，向本院陳報現尚生存，如不陳報，本院將宣告其為死亡
    。
三、無論何人，凡知該失蹤人之生死者，均應於上開期間內，將
    其所知之事實，陳報本院。
    理  由
一、聲請意旨略以：失蹤人毛財寶於民國89年8月22日自臺東監
    獄泰源分監越獄脫逃後，迄今均未返家，亦無聯繫，行方不
    明已逾21年，聲請人為失蹤人之姪子，與失蹤人及訴外人黃
    偉城等16人共有坐落臺南市○○區○○○段0000000000000000000
    ○地號土地（下稱系爭土地），因黃偉城就系爭土地提起分
    割共有物訴訟，聲請人與失蹤人有法律上之利害關係，爰依
    法聲請准予裁定對失蹤人為死亡宣告等語。
二、按失蹤人失蹤滿7年後，法院得因利害關係人或檢察官之聲
    請，為死亡之宣告；失蹤人為80歲以上者，得於失蹤滿3年
    後，為死亡之宣告，民法第8條第1項、第2項分別定有明文
    。又所稱之利害關係人，指失蹤人之配偶、繼承人、法定代
    理人、債權人、受贈人、人壽保險金受贈人、人壽保險金受
    領人、國庫及其他就死亡宣告有身分上及財產上利害關係之
    人而言，不動產之共有人亦為該條之利害關係人（法務部70
    年2月25日（70）法律字第2954號解釋意旨亦同此見解）；
    次按法院准許宣告死亡之聲請者，應公示催告；公示催告，
    應記載「失蹤人應於期間內陳報其生存，如不陳報，即應受
    死亡之宣告」、「凡知失蹤人之生死者，應於期間內將其所
    知陳報法院」；其陳報期間，自前項揭示之日起，應有6個
    月以上，但失蹤人滿百歲者，其陳報期間，得定為自揭示之
    日起2個月以上，觀諸家事事件法第156條第1至3項規定甚明
    。
三、經查，聲請人主張上情，業據其提出戶籍謄本、親屬系統表
    、法務部○○○○○○○○○○○在監或出監受刑人資料表、臺南市政
    府警察局玉井分局玉井派出所受（處）理案件證明單、失蹤
    人口系統--資料報表等件在卷足憑，堪信聲請人主張失蹤人
    已失蹤滿7年之事實為真實，揆諸前揭說明，本件聲請核無
    不合，爰依法為公示催告。
四、依家事事件法第156條，裁定如主文。
中　　華　　民　　國　　111 　年　　1 　　月　　17　　日
                  家事法庭  法  官  游育倫
以上正本係照原本作成。
如不服本裁定，須於收受送達後10日內向本院提出抗告狀，並應
繳納抗告費新臺幣1,000元。
中　　華　　民　　國　　111 　年　　1 　　月　　17　　日
                            書記官  李鎧安